臺灣高雄地方法院刑事判決　　　　　　　93年度易字第1056號
公　訴　人　臺灣高雄地方法院檢察署檢察官
被　　　告　乙○○　男　30歲.
　　　　　　丙○○
上列被告等因違反毒品危害防制條例案件，經檢察官提起公訴（
93年度偵字第6002號），本院判決如下：
   主  文
乙○○持有第一級毒品，處有期徒刑肆月，如易科罰金，以參佰
元折算壹日。扣案之第一級毒品海洛因肆包（合計淨重壹點肆伍
公克）、第二級毒品甲基安非他命伍包（合計驗後毛重柒點貳公
克），均沒收銷燬之。
丙○○無罪。
    事  實
一、乙○○於民國93年3 月15日下午某時許，在其位於高雄市小
    港區○○○路235 號住處，因甲○○為控制施用毒品之劑量
    ，而請求乙○○代為保管其所有之第一級毒品海洛因及第二
    級毒品甲基安非他命，乙○○竟基於持有第一、二級毒品之
    犯意，允受甲○○之委託，而對甲○○所交付之第一級毒品
    海洛因4 包（合計淨重1.45公克）、第二級毒品甲基安非他
    命5 包（合計驗後毛重7.2 公克）以及甲○○施用毒品所用
    如附表所示之器具，予以收受而持有之；嗣於同月17日凌晨
    某時許，甲○○撥打乙○○所使用0000000000號行動電話門
    號，要求乙○○將上開保管持有之第一級毒品海洛因及第二
    級毒品甲基安非他命返還予伊，乙○○遂攜帶其上開第一級
    毒品海洛因4 包（合計淨重1.45公克）、第二級毒品甲基安
    非他命5 包（合計驗後毛重7.2 公克）以及如附表所示之物
    品，與其女友丙○○一同前往甲○○位於高雄市○○區○○
    路54號住處，而為埋伏在該址之警員當場查獲，在乙○○所
    持之手提袋內搜索扣得前開第一級毒品海洛因4 包（合計淨
    重1.45公克）、第二級毒品甲基安非他命5 包（合計驗後毛
    重7.2 公克），以及如附表所示之物品，並在丙○○所攜帶
    之皮包內扣得丙○○所有供其施用第一級毒品所用，而與乙○○持有第一、二級毒品犯行無關之注射針筒1 支及橡皮管
    1 條。
二、案經高雄市政府警察局苓雅分局報告臺灣高雄地方法院檢察
    署檢察官偵查起訴。
    理  由
壹、程序方面：
    按被告以外之人於審判外之陳述，雖不符前4 條（指刑事訴
    訟法第159 之1 至第159 條之4）之 規定，而經當事人於審
    判程序同意作為證據，法院審酌該言詞陳述或書面陳述作成
    時之情況，認為適當者，亦得為證據；當事人、代理人或辯
    護人於法院調查證據時，知有第159 條第1 項不得為證據之
    情形，而未於言詞辯論終結前聲明異議者，視為有前項之同
    意，刑事訴訟法第159 條之5 定有明文。本案被告乙○○及
    丙○○對於證人甲○○於警詢及偵查中所為之陳述，於言詞
    辯論終結前，均未聲明異議，依法自應視為被告2 人同意上
    開證人於警詢及偵查中所為之陳述，得作為證據，本院審酌
    上開證人於警詢及偵查中所為陳述作成時之狀況，認為適當
    ，依刑事訴訟法第159 條之5 第1 項之規定，為傳聞法則之
    例外，應有證據能力。
貳、實體方面：
一、被告乙○○部分：
  (一)訊據被告乙○○固不否認於93年3 月17日，攜帶第一級毒品
    海洛因4 包（合計淨重1.45公克）、第二級毒品甲基安非他
    命5 包（合計驗後毛重7.2 公克）以及如附表所示之物品，
    與其女友丙○○一同前往甲○○位於高雄市○○區○○路54
    號住處時為警查獲之事實，惟矢口否認受託保管持有上開第
    一級毒品海洛因及第二級毒品甲基安他命之犯行，辯稱：上
    開為警查獲之第一級毒品海洛因及第二級毒品甲基安非他命
    ，係伊在林園向一位綽號「大胖」之男子購得，係供其施用
    第一、二級毒品之用，並非證人甲○○託其保管而持有云云
    （見本院卷第164 頁）。
  (二)經查：
    1.扣案之第一級毒品海洛因4 包（合計淨重1.45公克）及第
      二級毒品甲基安非他命5 包（合計驗後毛重7.2 公克），
      係證人甲○○所有，因證人甲○○為控制施用毒品之劑量
      ，而於93年3 月15日下午某時許，在被告乙○○位於高雄
      市小港區○○○路235 號住處，將上開第一級毒品海洛因
      4 包及第二級毒品甲基安非他命5 包交由被告乙○○代為
      保管而持有等情，除據被告乙○○迭於警詢及偵查中供稱
      ：證人甲○○於93年3 月15日下午至其住處，將裝放上開
      第一級毒品海洛因4 包及第二級毒品甲基安非他命5 包之
      袋子交予伊保管，證人甲○○說怕毒品施用過量，因此將
      毒品寄放在伊住處，同月17日凌晨3 時許，證人甲○○撥
      打伊手機表示要拿手機及袋子，伊遂與被告丙○○一同前
      往而為警查獲等語不諱外（見警卷第3 頁反面至第4 頁、
      偵查卷第4 頁），核與同案被告丙○○供稱：扣案之第一
      級毒品海洛因4 包及第二級毒品甲基安非他命5 包係證人
      為減少施用毒品次數，而交付被告乙○○保管，證人甲○○寄放毒品時，伊有在現場，嗣於93年3 月17日凌晨2 時
      許，證人甲○○撥打電話給被告乙○○索取寄放之毒品，
      被告乙○○遂攜帶上開毒品前往證人甲○○之住處，伊則
      陪同前往而為警查獲等語相符（見警卷第1 反面至第2 頁
      、偵查卷第5 至6 頁），並經證人甲○○證稱：「（問：
      乙○○與丙○○在今天凌晨於妳住處為警查獲的袋子及毒
      品是否妳所有？）答：是我於93年3 月15日中午時寄放給
      乙○○的，我怕自己吸用過量，所以我就拿到大林埔交給
      乙○○，後來我在今天凌晨3 點打電話又叫乙○○拿手機
      跟毒品來我家還給我」等語明確（見偵查卷第7 頁）。而
      扣案之白色粉末4 包及晶體5 包，經分送法務部調查局及
      高雄醫學大學附設中和紀念醫院鑑驗結果，該白色粉末4
      包確係第一級毒品海洛因（合計淨重1.45公克），而該晶
      體5 包則確係第二級毒品甲基安非他命（合計驗後毛重7.
      2 公克）等情，有法務部調查局93年6 月15日調科壹字第
      220017171 號鑑定通知書及高雄醫學大學附設中和紀念醫
      院93年5 月11日（報告編號：9305-17 號）檢驗報告各1
      紙附卷可稽（見偵查卷第41至42頁），是被告乙○○受證
      人甲○○之委託而保管持有扣案之第一級毒品海洛因4 包
      （合計淨重1.45公克）及第二級毒品甲基安非他命5 包（
      合計驗後毛重7.2 公克），應堪認定。
    2.被告乙○○及丙○○事後雖均翻異前詞，辯稱：扣案之第
      一級毒品海洛因4 包（合計淨重1.45公克）及第二級毒品
      甲基安非他命5 包（合計驗後毛重7.2 公克），均係被告
      乙○○所有，供其吸食所用云云。惟經檢察官詰問被告乙○○及丙○○為何於檢察官偵訊時，供稱係證人甲○○寄
      放在被告乙○○處等語，被告丙○○係供稱：「因甲○○
      通緝到案，與我關在一起，她說她很不好意思，所以她說
      這件案子她要扛」等語（見本院卷第346 頁），而被告乙○○則辯稱：「當日心情緊張，且吃藥藥癮發作，身體不
      舒服。當時說得是謊話」云云（見本院卷第345 頁），若
      被告丙○○當日於偵訊時供稱扣案之第一級毒品海洛因4
      包及第二級毒品甲基安非他命5 包係證人甲○○託被告乙○○代為保管而持有乙節，係其與證人甲○○預謀勾串而
      為之虛偽陳述，則並未參與謀議之被告乙○○，豈有可能
      在心情緊張且精神恍惚之情況下，供述情節竟與被告丙○○完全一致之理！比較對照被告乙○○、丙○○及證人甲○○於警詢所為之陳述，被告乙○○及丙○○自接受警詢
      時起，即一致供稱：上開扣案之第一級毒品海洛因4 包及
      第二級毒品甲基安非他命5 包係證人甲○○託被告乙○○
      代為保管等語甚詳，而證人甲○○對於警方在被告乙○○
      手持之手提袋內查獲上開第一級毒品海洛因4 包及第二級
      毒品甲基安非他命5 包時，並未就上開扣案之毒品是否由
      其寄放乙節，為任何之說明，而於檢察官偵訊時，始供稱
      ：係其寄放在被告乙○○處等語，若證人甲○○早與被告
      丙○○謀議向偵訊機關虛偽供稱扣案之第一級毒品海洛因
      4 包及第二級毒品甲基安非他命5 包係其委託被告乙○○
      代為保管，則證人甲○○為何在警詢時，即為相同之陳述
      ？倘若證人甲○○係接受警詢後，移送臺灣高雄地方法院
      檢察署前，始與被告丙○○謀議為虛偽之供述，則被告丙○○豈有可能預知有機會與證人甲○○勾串，且證人甲○○必然願意配合為一致之虛偽陳述，而先於警詢時即虛偽
      供稱：上開扣案毒品係甲○○委託被告乙○○保管等語之
      理！再被告丙○○對於為何於偵訊時供稱係證人甲○○將
      上開扣案之第一級毒品海洛因4 包及第二級毒品甲基安非
      他命5 包寄放在被告乙○○處乙事，事後又改稱：係因聽
      被告乙○○亂講，伊因此也跟著被告乙○○亂講云云（見
      本院卷第346 頁），而與其前揭辯稱：係與證人甲○○勾
      串後所為之虛偽陳述等語，相互矛盾，由此益證，被告乙○○及丙○○事後否認扣案之第一級毒品海洛因4 包及第
      二級毒品甲基安非他命5 包係被告乙○○受證人甲○○之
      託而代為保管持有之事實，無非臨訟卸責之詞，不足採信
      。
    3.警方於93年3 月17日查獲被告乙○○及丙○○時，除在被
      告乙○○所持手提袋內扣得上開第一級毒品海洛因4 包（
      合計淨重1. 45 公克）、第二級毒品甲基安非他命5 包（
      合計驗後毛重7.2 公克）外，更扣得如附表所示之物品。
      其中扣案如附表編號1 、編號3 至5 及編號9 所示之注射
      針筒、夾鍊袋、斜口勺、剪刀、打火機，雖經送高雄醫學
      大學附設中和紀念醫院檢驗結果，均殘留第一級毒品海洛
      因陽性反應，此有該醫院檢驗報告5 紙在卷可參（見本卷
      卷第45至47頁、第50頁、第55頁），而扣案如附表編號2
      、編號8 、編號10所示之吸食器、玻璃吸食器、行動電話
      ，經送該醫院檢驗結果，亦均殘留第二級毒品甲基安非他
      命陽性反應，此有該醫院檢驗報告3 紙附卷可憑（見本院
      卷第48頁、第52至53頁），然高雄醫學大學附設中和紀念
      醫院之所以發現扣案如附表編號1 至3 、編號5 、編號8
      至10所示之物品上殘留之第一級毒品海洛因或第二級毒品
      甲基安非他命，係因該醫院運用科學儀器以薄層色層分析
      法及氣體色層質譜分析法等科學技術檢驗所得，因扣案如
      附表編號6 至7 所示之夾子及吸管，並未殘留第一級毒品
      海洛因或第二級毒品甲基安非他命，此有該醫院檢驗報告
      2 紙在卷可證（見本院卷第49頁、第54頁），足見證人甲○○託被告乙○○代為保管如附表所示之物品，非必然殘
      留第一級毒品海洛因或第二級毒品甲基安非他命，是扣案
      如附表編號1 至3 、編號5 、編號8 至10所示之物品上雖
      殘留微量之第一級毒品海洛因或第二級毒品甲基安非他命
      ，但一般人在客觀上以目視檢查，實無法辨認前開物品上
      是否殘留第一級毒品海洛因或第二級毒品甲基安非他命，
      堪認被告乙○○受證人甲○○之委託，代為保管扣案之第
      一級毒品海洛因4 包（合計淨重1. 45 公克）、第二級毒
      品甲基安非他命5 包（合計驗後毛重7.2 公克），以及如
      附表所示之物品時，就扣案如附表所示之物品部分，其主
      觀上所認識者僅係受託保管注射針筒、吸食器、夾鍊袋、
      斜口勺、剪刀、夾子、吸管、玻璃吸食器、打火機、行動
      電話、小皮夾之物品，尚難認其有受寄而非法持有第一級
      毒品海洛因或第二級毒品甲基安非他命之犯罪故意，附此
      敘明。
    4.至於當日被告丙○○為警在其攜帶之皮包內扣得之注射針
      筒1 支及橡皮管1 條，為被告丙○○所有，且係供其施用
      第一級毒品海洛因所用之物，此經被告丙○○於本院審理
      時供承在卷（見本院卷第117 頁、第240 頁），被告丙○○當日為警查獲時所採之尿液檢體，經送驗後，因呈嗎啡
      及甲基安非他命陽性反應，經臺灣高雄地方法院檢察署檢
      察官認被告丙○○涉犯毒品危害防制條例第10條第1 、2
      項之施用第一、二級毒品罪嫌，以93年度核退毒偵字第77
      號提起公訴等情，亦有臺灣高等法院被告前案紀錄表及93
      年度核退毒偵字第77號起訴書各1 份附卷可佐（見本院卷
      第220 頁、第232 頁），足認被告丙○○供稱在其皮包內
      之注射針筒及橡皮管係其所有供其施用毒品所用之物，應
      係真實。再對照證人甲○○所寄託被告乙○○保管之第一
      級毒品海洛因4 包、第二級毒品甲基安非他命5 包及如附
      表所示之物品，均係在被告乙○○所持之手提袋內查獲，
      若在被告丙○○皮包內查獲之注射針筒及橡皮管，亦係證
      人甲○○所寄放，應無理由單獨藏放在被告丙○○之皮包
      內，由此足認被告丙○○於警詢時供稱：在其皮包內查獲
      之注射針筒1 支及橡皮管1 條係證人甲○○所寄放云云，
      與事實不符，不足採信。
    5.綜上所述，本案事證已臻明確，被告乙○○所辯不足採信
      ，被告乙○○上揭持有第一、二級毒品之犯行，堪以認定
      ，應予依法論科。
  (三)海洛因及甲基安非他命分係屬第一、二級毒品，毒品危害防
    制條例第2 條第2 項第2 款規定甚明，是核被告乙○○所為
    ，係犯毒品危害防制條例第11條第1 項之持有第一級毒品罪
    及同條第2 項之持有第二級毒品罪。被告乙○○於同一時間
    、地點受證人甲○○之委託，而同時保管持有上開第一級毒
    品海洛因4 包（合計淨重1.45公克）及第二級毒品甲基安非
    他命5 包（合計驗後毛重7.2 公克），係一行為觸犯數罪名
    之想像競合犯，應依刑法第55條之規定，從一重之持有第一
    級毒品罪處斷。被告乙○○持有之第一級毒品海洛因4 包，
    合計淨重僅1.45公克，未達5 公克以上，持有之第二級毒品
    甲基安非他命5 包，合計驗後毛重7.2 公克，未達10公克，
    已如前述，因不符行政院於93年1 月7 日訂定之轉讓持有毒
    品加重其刑之數量標準，自不得依毒品危害防制條例第11條
    第4 項之規定加重其刑。又被告乙○○於92年間，因施用第
    一級毒品及第二級毒品案件，經本院以93年度訴字第341 號
    判處有期徒刑1 年，並於93年8 月20日確定，有臺灣高等法
    院被告前案紀錄表1 紙在卷可佐（見本院卷第169 頁），另
    被告乙○○自93年7 月1 日起，至同年11月5 日止，復因連
    續施用第一級毒品海洛因及第二級毒品甲基安非他命，經本
    院以93年度訴字第3243號判處有期徒刑1 年1 月確定，有本
    院93年度訴字第3243號判決1 份附卷可攷（見本院卷第204
    至207 頁），被告乙○○上開經判決確定之持有、施用第一
    、二級毒品部分，因被告乙○○於該二案之持有第一、二級
    毒品之行為，目的均在於供其施用，與本案被告乙○○係受
    證人甲○○之託，而代人保管持有第一、二級毒品之情形，
    顯有不同，足見本件被告持有第一、二級毒品之犯行，與經
    前開判決確定之持有第一、二級毒品行為，係出於不同之犯
    意，應予分論併罰，從而本案自非本院93年度訴字第341 號
    及93年度訴字第3243號確定判決效力所及。爰審酌被告乙○○前有施用毒品及詐欺案件之判刑紀錄，有臺灣高等法院被
    告前案紀錄表1 紙在卷可參，素行難謂良好，犯後否認犯行
    ，飾詞狡辯，未見悔意，惟念及其係受他人之託而持有第一
    級毒品海洛因及第二級毒品甲基安非他命，且持有之毒品數
    量不多等一切情狀，量處如主文所示之刑，併諭知易科罰金
    之折算標準。扣案之第一級毒品海洛因4 包（合計淨重1.45
    公克）及第二級毒品甲基安非他命5 包（合計驗後毛重7.2
    公克），應依毒品危害防制條例第18條第1 項規定，不論屬
    於犯人與否，均沒收銷燬之。至於扣案如附表所示之物品及
    在被告丙○○所持皮包查獲之注射針筒1 支、橡皮管1 條，
    因與本件被告乙○○持有第一、二級毒品之犯行，不具關連
    性，自不得併為沒收之宣告，亦此敘明。
二、被告丙○○部分：
  (一)公訴意旨略以：被告丙○○明知第一級毒品海洛因與第二級
    毒品安非他命均為違禁物不得持有，竟仍與被告乙○○共同
    基於持有之犯意聯絡，於93年3 月15日下午某時許，在被告
    乙○○位於高雄市小港區○○○路235 號住處內，受證人甲○○之委託，同時為之保管第一級毒品海洛因4 小包（合計
    淨重1.45公克）及第二級毒品安非他命5 包（合計驗後毛重
    7.3 公克）而持有之。嗣於同月17日凌晨3 時許，被告乙○○、丙○○2 人接獲證人甲○○之電話，將上開毒品持往證
    人甲○○位於高雄市○○區○○路54號之住處時，因警據報
    前往調查，發現被告乙○○、丙○○2 人行跡可疑，遂趨前
    盤查而查獲，並當場扣得上開毒品及注射針筒、吸食器、夾
    鍊袋等物，因認被告丙○○亦涉犯毒品危害防制條例第11條
    第1 、2 項之持有第一、二級毒品罪嫌，而與被告乙○○就
    上揭持有第一、二級毒品之犯行，成立共同正犯。
  (二)按犯罪事實應依證據認定之，無證據不得認定犯罪事實；又
    不能證明被告犯罪者，應諭知無罪之判決，刑事訴訟法第15
    4 條第2 項及第301 條第1 項分別定有明文。次按，認定不
    利被告之事實，須依積極證據，苟積極證據不足為不利於被
    告事實之認定時，即應為有利於被告之認定，更不必有何有
    利之證據；而所謂「積極證據足以為不利被告事實之認定」
    ，係指據為訴訟上證明之全盤證據資料，在客觀上已達於通
    常一般之人均不致於有所懷疑，而得確信被告確曾犯罪之程
    度，若未達此一程度，而有合理懷疑之存在時，即無從為有
    罪之認定，最高法院30年上字第816 號及76年台上字7986號
    分別著有判例可資參照。又刑法上之共同正犯，以有意思之
    聯絡行為之分擔為要件，如事前知情，事後分贓，並未參預
    實施行為，雖在刑法上應負相當之罪責，要未可遽以共犯論
    ；單純知悉他人犯罪而無參與之意思者，不得謂為意思聯絡
    （最高法院47年度台上字第952 號、85年度台上字第4184號
    判決參照）。
  (三)本件公訴人認被告丙○○涉有共同持有第一、二級毒品罪嫌
    ，無非以被告乙○○及丙○○於警詢及偵查中之供述，以及
    證人甲○○之證詞為其主要論據。
  (四)惟查，證人甲○○於偵訊時，係證稱：將扣案之第一級毒品
    海洛因4 包及第二級毒品甲基安非他命5 包寄放在被告乙○○處等語（見偵查卷第7 頁），並未提及扣案之第一級毒品
    海洛因及第二級毒品甲基安非他命係寄託被告丙○○代為保
    管。被告乙○○於偵訊時供稱：證人甲○○於93年3 月15日
    下午至其住處，將一個袋子交予伊保管時，伊將袋子打開發
    現裡面有毒品，而被告丙○○亦知道袋子裡面有毒品等語（
    見偵查卷第4 頁），固與被告丙○○於偵訊時供稱：證人甲○○將袋子交予被告乙○○保管時，伊有在場，被告乙○○
    打開袋子時，伊有看到袋子裡面裝放第一級毒品海洛因及第
    二級毒品甲基安非他命等語相符（見偵查卷第6 頁），然此
    僅能證明被告丙○○知悉被告乙○○受證人甲○○之託而保
    管持有第一級毒品海洛因及第二級毒品甲基安非他命乙事，
    尚難認被告丙○○有以自己犯罪之意思參與被告乙○○持有
    第一級毒品海洛因及第二級毒品甲基安非他命之行為。此外
    ，公訴人並未舉出其他積極證據以資證明被告丙○○對於被
    告乙○○持有第一、二級毒品之行為，確有犯意聯絡及行為
    分擔，自無法單憑被告丙○○單純知悉被告乙○○持有第一
    、二級毒品之行為，遽認被告丙○○亦涉有持有第一、二級
    毒品之犯行，揆諸前揭說明，現存之證據既然不足為不利於
    被告丙○○事實之認定，即應為被告有利之認定，依法自應
    為其無罪之諭知。
據上論斷，應依刑事訴訟法第299 條第1 項前段、第301 條第1
項，毒品危害防制條例第11條第1 項、第2 項、第18條第1 項前
段，刑法第11條、第55條、第41條第1 項前段，罰金罰鍰提高標
準條例第2 條，判決如主文。
中　　華　　民　　國　　94　　年　　7 　　月　　15　　日
                  刑事第十一庭  審判長法　官  徐美麗
                                      法　官  鄭詠仁
                                      法  官  高增泓
以上正本證明與原本無異。
如不服本判決，應於送達後10日內，向本院提出上訴狀。
中　　華　　民　　國　　94　　年　　7 　　月　　15　　日
                                      書記官  林慧芬
附錄本判決論罪科刑法條：
毒品危害防制條例第11條
持有第一級毒品者，處3 年以下有期徒刑、拘役或新臺幣5 萬元
以下罰金。
持有第二級毒品者，處2 年以下有期徒刑、拘役或新臺幣3 萬元
以下罰金。
持有專供製造或施用第一、二級毒品之器具者，處1 年以下有期
徒刑、拘役或新臺幣1 萬元以下罰金。
持有毒品達一定數量者，加重其刑至二分之一，其標準由行政院
定之。
轉讓持有毒品加重其刑之數量標準
第2 條
轉讓、持有毒品達一定數量者，加重其刑至二分之一，其標準如
下：
  一、第一級毒品：淨重5公克以上。
  二、第二級毒品：淨重10公克以上。
  三、第三級毒品：淨重20公克以上。
  四、第四級毒品：淨重20公克以上。
前項所稱淨重，指除去包裝後之毒品重量。
附表：
┌──┬──────────┬──────┬─────────────┐
│編號│    品        名    │  數    量  │      備        註        │
├──┼──────────┼──────┼─────────────┤
│1   │注射針筒            │9支         │經送驗結果，殘留第一級毒品│
│    │                    │            │海洛因陽性反應。（見本院卷│
│    │                    │            │第46頁）                  │
├──┼──────────┼──────┼─────────────┤
│2   │吸食器              │1組         │經送驗結果，殘留第二級毒品│
│    │                    │            │甲基安非他命性反應。（見本│
│    │                    │            │院卷第52頁）              │
├──┼──────────┼──────┼─────────────┤
│3   │夾鍊袋              │320個       │經送驗結果，殘留第一級毒品│
│    │                    │            │海洛因陽性反應。（見本院卷│
│    │                    │            │第45頁）                  │
├──┼──────────┼──────┼─────────────┤
│4   │斜口勺              │3支         │經送驗結果，殘留第一級毒品│
│    │                    │            │海洛因陽性反應。（見本院卷│
│    │                    │            │第50頁）                  │
├──┼──────────┼──────┼─────────────┤
│5   │剪刀                │1支         │經送驗結果，殘留第一級毒品│
│    │                    │            │海洛因陽性性反應。（見本院│
│    │                    │            │卷第55頁）                │
├──┼──────────┼──────┼─────────────┤
│6   │夾子                │1支         │經送驗結果，未殘留任何毒品│
│    │                    │            │反應。（見本院卷第54頁）  │
├──┼──────────┼──────┼─────────────┤
│7   │吸管                │5支         │經送驗結果，未殘留任何毒品│
│    │                    │            │反應。（見本院卷第49頁）  │
├──┼──────────┼──────┼─────────────┤
│8   │玻璃吸食器          │1組         │經送驗結果，殘留第二級毒品│
│    │                    │            │甲基安非他命性反應。（見本│
│    │                    │            │院卷第53頁）              │
├──┼──────────┼──────┼─────────────┤
│9   │打火機              │9個         │經送驗結果，殘留第一級毒品│
│    │                    │            │海洛因陽性反應。（見本院卷│
│    │                    │            │第47頁）                  │
├──┼──────────┼──────┼─────────────┤
│10  │行動電話            │6支         │經送驗結果，殘留第二級毒│
│    │                    │            │  品甲基安非他命性反應。（│
│    │                    │            │  見本院卷第48頁）        │
│    │                    │            │其中4 支行動電話係屬楊漢│
│    │                    │            │  章及丙○○所有，而非洪玉│
│    │                    │            │  真所寄放。              │
├──┼──────────┼──────┼─────────────┤
│11  │電池                │6個         │經送驗結果，未殘留任何毒│
│    │                    │            │  品反應。（見本院卷第51頁│
│    │                    │            │  ）                      │
│    │                    │            │其中4 個電池係屬乙○○及│
│    │                    │            │  丙○○所有，而非甲○○所│
│    │                    │            │  寄放。                  │
├──┼──────────┼──────┼─────────────┤
│12  │小皮包              │1個         │經送驗結果，未殘留任何毒品│
│    │                    │            │反應。（見本院卷第56頁）  │
└──┴──────────┴──────┴─────────────┘
